Inventaris van archieven inzake de Wetgeving voor Nederlands-Indië over de periode 1830-1923
Nationaal Archief, Den Haag
- Archief C.J. SCHOLTEN VAN OUD-HAARLEM -voorzitter van de commissie voor de wetgeving van Nederlands-Indië en adviseur van H.L. Wichers- (1839-1849), A
  - Wetgeving, A.2
    - Burgerlijk Wetboek (inclusief algemene bepalingen van wetgeving), A.2.3
      - Gouvernementeel Besluit van 25 juli 1810 betreffende de salariëring van voogden, executeurs en gevolmachtigden. Afschrift., z.d.; 60; 1 stuk
      - Ontwerp van ordonnantie tot regeling van de heffing van het recht in verband met de nieuwe wettelijke bepalingen omtrent de eigendomsovergang van onroerende goederen (artikelen 1 t/m 12), met bijlage., z.d. en 1840; 61; 1 stuk
    - Wetboek van Koophandel, A.2.4
      - Stukken betreffende het Wetboek van Koophandel, ingericht voor Nederlands-Indië., 1842-1845; 62-67; 2 banden, 2 stukken, 3 omslagen en 1 katern
        - Ontwerpen van wet, met bijlage., 62; 2 banden en 1 stuk
        - Ontwerp en nota van toelichting, behorende bij ontwerp van bepalingen betreffende eenvoudige en bedrieglijke bankbreuk en misdrijven, begaan bij kennelijk onvermogen en bij surséance van betaling (Tweede boek, 19e titel)., 63; 1 omslag
        - Nota van toelichting op het ontwerp, met bijlagen., 64; 1 omslag
        - Nota van aanmerkingen op het ontwerp van de minister van Koloniën, met bijlagen., 65; 1 omslag
        - Antwoord van de wetgevingscommissie op aanmerkingen van de Raad van State., 66; 1 katern
        - Lijst van drukfouten in de officiële uitgave van het Wetboek van Koophandel., 67; 1 stuk
      - Nota met voorstellen van H.L. Wichers inzake wijzigingen in het Burgerlijk Wetboek en het Wetboek van Koophandel., 1849; 53; 1 omslag
      - Wettelijke voorschriften inzake zeebrieven en scheepspassen., z.d.; 69; 1 katern
    - Reglement op de administratie der politie en criminele en civiele rechtsvordering onder de inlanders op Java en Madoera, A.2.5
      - Stukken betreffende het reglement op de administratie der politie en de criminele en civiele rechtsvordering onder de inlanders op Java en Madoera, gedeeltelijk bestemd voor de commissie-Hageman van 1830 en de Indische commissie van 1837., 1830, 1838-1842; 70-74; 1 stuk, 2 delen, 3 katernen en 2 omslagen
        - Ontwerpen van reglement, met bijlage., 70; 1 deel, 1 katern en 1 stuk
        - Nota's met aanmerkingen op het ontwerp van reglement van het ministerie van Koloniën en de antwoorden hierop van de wetgevingscommissie., 71; 1 omslag
        - Reglement. Concept., 72; 1 deel
        - Nota's van toelichting (o.a. van 1830)., 73; 1 omslag
        - Verzameling van Javaanse wetten, met bijlagen (voor de Indische commissie van 1837)., 74; 2 katernen
      - Overzicht van de bestaande rechtbanken in de buitenbezittingen, met aanduiding van hun samenstelling en rechtsmacht., 1835; 75; 1 katern
      - Ingekomen brief bij de Indische commissie van 1837 inzake een suggestie van een rechter te Samarang om zowel de panghoeloe's -hoofden van de moskee- als de assessoren bij rechtszittingen te weren, met bijlage., 1838; 76; 2 stukken
      - Besluiten van de gouverneur-generaal van Nederlands-Indië inzake het maximum-aantal rottingslagen dat aan wetsovertreders mag worden toegediend en betreffende het waarnemen van zaken bij de landraden en andere inlandse rechtbanken door de praktizijns op de buitenbezittingen, met bijlage., 1844-1845; 77; 3 stukken
      - Nota inzake de toepassing van het burgerlijk- en handelsrecht op de inlandse bevolkingen in relatie tot hun eigen wetgeving, met bijlage., 1845; 78; 2 stukken
      - Nota's van toelichting behorende bij de acht eerste en acht laatste titels van het reglement, met bijlagen., 1847; 79; 1 omslag
      - Stukken betreffende het ontwerp van bijzondere bepalingen ter verzekering der regelmatige werking van de nieuwe wetgeving in de bezittingen buiten Java en Madoera, met bijlagen., 1847; 80; 1 omslag
      - Stukken betreffende een ontwerp van besluit inzake de toepasselijkheid van een gedeelte der Europese burgerlijke-en handelswetgeving en daarmee in verband staande bepalingen op de inlanders en met hen gelijkgestelde personen., 1847; 81; 1 omslag
      - Nota's van H.L. Wichers met voorstellen tot wijzigingen in het reglement., 1848; 82; 1 omslag
      - Extract uit het register der handelingen en besluiten van de luitenant gouverneur-generaal van Nederlands-Indië van 31 december 1827 inzake de verstrekking van rijst en zout aan personen die in rechtszaken dienen te getuigen., z.d.; 83; 1 stuk
    - Reglement op de burgerlijke rechtsvordering, A.2.6
      - Stukken betreffende voorgestelde wijzigingen in het ontworpen reglement op de burgerlijke rechtsvordering door de raden van Justitie op Java en het Hooggerechtshof van Nederlands-Indië., 1847; 84; 1 omslag
      - Stukken betreffende het reglement van rechtspleging in civiele zaken voor het Hooggerechtshof van Nederlands-Indië en de Raden van Justitie op Java., z.d. (en 1850); 85-86; 1 deel en 2 katernen
        - Ontwerp van reglement., 85; 1 katern
        - Nota's van toelichting., 86; 1 deel en 1 katern
    - Reglement op de strafvordering, A.2.7
      - Stukken betreffende het reglement op de criminele rechtsvordering bij het Hooggerechtshof van Nederlands-Indië en de Raden van Justitie op Java., 1830 en z.d.; 87-88; 1 stuk en 3 katernen
        - Reglement. Concept., 87
        - Nota van toelichting, met bijlage., 88; 1 stuk en 2 katernen
      - Stukken betreffende het reglement van strafvordering bij het Hooggerechtshof en de Raden van Justitie in Nederlands-Indië., 1843; 89-91; 1 deel en 2 omslagen
        - Ontwerp van reglement. Concept., 89; 1 deel
        - Nota's van toelichting., 90; 1 omslag
        - Aanmerkingen en bedenkingen van de minister van Koloniën op het ontwerp, met antwoorden van de commissie op die opmerkingen, met bijlagen., 91; 1 omslag
      - Ingekomen brief van de minister van Koloniën betreffende de uitvoerbaarheid in Nederland van gerechtelijke bevelen van gevangenneming, uitgevaardigd door de rechter in Nederlands-Indië., 1847; 92; 1 stuk
      - Stukken betreffende wijzigingen inzake het ontwerp van bepalingen ter regeling van enige onderwerpen van strafvordering welke een 'dadelijke voorziening' eisen., 1847; 93; 1 omslag
      - Nota van toelichting van het ontwerp van een reglement op de strafvordering voor het Hooggerechtshof van Nederlands-Indië en de raden van Justitie op Java, met bijlage., 1847; 94; 1 omslag
  - Niet-wetgevingsaangelegenheden, A.3
    - Stukken van begrotingstechnische aard betreffende de uitgaven voor Nederlands-Indië over 1834 en 1838., 1839; 95; 1 omslag
    - Memorie van Scholten van Oud-Haarlem aan het ministerie van Koloniën inzake een beklag van A.J. Verploegh over de benoeming van Hoogeveen tot vice-president van het Hooggerechtshof van Nederlands-Indië, met bijlage., 1839; 96; 2 stukken
    - Ingekomen brief bij Scholten van Oud-Haarlem inzake het vergaan van de schoener 'Castor'., 1841; 97; 1 stuk
    - Stukken betreffende gerechtelijke procedures waarbij de families Prohn, Wijnand de Groot, Daendels en Holtjer zijn betrokken., 1842, 1844; 98; 1 omslag
    - Circulaire van de minister van Koloniën inzake de intekening op een staatslening van 117 miljoen gulden. Gedrukt., 1844; 99; 1 stuk
    - Verzoek om een audiëntie bij de minister van Koloniën door (vermoedelijk) Scholten van Oud-Haarlem. Concept., 1844; 100; 1 stuk
    - Ingekomen brief van het ministerie van Koloniën betreffende de vervolging van ambtenaren in Nederlands-Indië door particulieren., 1845; 101; 1 stuk
    - Nota over een verandering van functie van Derk Arend Sunum van Hemert, voorzitter van de raad van Justitie te Padang. Concept., 1845; 102; 1 stuk
    - Stukken betreffende het lenen door Scholten van Oud-Haarlem van boekwerken uit de bibliotheek van het ministerie van Koloniën., 1846; 103; 2 stukken
    - Ingekomen brieven betreffende de betaling van onkosten, voortvloeiende uit het vergaan van het schip de 'Ceram' dat onder gezag stond van F.K. Veldman., 1847; 104; 2 stukken
    - Ontwerp van een besluit betreffende het kostuum der rechterlijke ambtenaren en dat der advocaten, procureurs en deurwaarders, met bijlage., 1847; 105; 1 stuk
- Archief H.L. WICHERS (1846-1849), B
  - Minuten van uitgaande brieven van H.L. Wichers betreffende de reorganisatie van de Indische wetgeving uit de periode 16 september 1846-26 februari 1849., 1846-1849; 106-108; 3 pakken
    De chronologisch geordende archivalia zijn genummerd. Bijlage I van de inventaris bevat een index op deze inventarisnummers.
    - 1846-09-16 t/m 1847-12-24, 106
      (nummers 1-105)
    - 1848-01-03 t/m 1848-07-06, 107
      (nummers 107 t/m 250)
    - 1848-06-07 t/m 1849-02-26, 108
      (nummers 252 t/m 369)
  - Concept-reglement op de organisatie der rechterlijke collegiën in het gouvernement Celebes en onderhorigheden., 1847; 109; 1 omslag
  - 'Inventaris van de stukken, betrekking hebbende op het in Nederland gearresteerde deel der nieuwe Indische wetgeving, welke aan H.L. Wichers door het ministerie van Koloniën zijn meegegeven', met bijlage. Concept., 1849; 110; 2 stukken
- Archief COMMISSIE VOOR DE STRAFWETGEVING IN NEDERLANDS -INDIë (1861) -fragment-, C
  - Wetboek van strafrecht voor Nederlands-Indië; wetboek voor de Europeanen, met memorie van toelichting. Fotokopie., 1861; 111; 2 delen
- Archief BIJZONDERE COMMISSIE HERZIENING INDISCH PRIVAAT- EN STRAFRECHT (1907-1923) -fragment-, D
  - Klapper en index op het archief., z.d. (1923); 112; 1 deel